臺灣新竹地方法院刑事判決　　　　　　　　　　　　八十九年度易字第一四二六號
　　公　訴　人　臺灣新竹地方法院檢察署檢察官
　　被　　　告　宇○○
右列被告因竊盜案件，經檢察官提起公訴（八十九年度偵字第五九九九號），及移送
併案審理（八十九年度偵字第四五五二、九十年度偵字第一二二、六七七、三○一○
、五一九○、三二一四、四八五一、四九九四、五一○六號、九十一年度偵字第八八
一號），本院判決如左：
    主  文
宇○○共同以犯竊盜罪為常業，處有期徒刑伍年，並應於刑之執行前，令入勞動場所
強制工作年。
扣案之Ｔ型扳手貳支、梅花扳手壹支、尖嘴鉗壹支、螺絲起子肆支、瑞士刀壹支、扳
手壹支、老虎鉗壹支、活動扳手壹支、斜口鉗壹支、手電筒壹支、鑰匙拾支及未扣案
之萬能鑰匙貳支、新竹國際商業銀行帳號：00000000000號帳戶之存摺壹
本、提款卡壹張、於新竹國際商業銀行存款相關業務申請書及印鑑卡上偽造之「賴章
豪」之印文共肆枚、署押共貳枚、偽造之「賴章豪」印章壹枚、「賴章豪」國民身份
證其上變造之蕭明坤照片壹張，均沒收之。又意圖為自己不法之所有，而侵占遺失物
，處罰金仟元，如易服勞役，以佰元折算壹日。
    事  實
一、宇○○意圖為自己不法之所有，且基於以竊盜所得作為營生所需之犯意，先後於
    如附表編號一至十六所示之時間、地點，以如附表編號一至十六所示之犯罪方法
    ，竊取如附表編號一至十六所示被害人等所有如附表編號一至十六所示之財物，
    並恃以為常業。嗣先後於附表一編號一、二、三、十四所示時間、地點為警查獲
    ，並扣得如附表一各該編號所示之物。
二、宇○○復於八十九年十二月二十三日下午某時許，在新竹市○○路紅藍寶石戲院
    前，拾得黃○○所有而於八十九年七月間某日，在其位於新竹市○○街二十九號
    住處為不詳年籍姓名者所竊取後棄置該處，而離黃○○本人持有之新竹市團管區
    服務證二張、公路交通稽查證一張、海外急難救助卡三張、駕照二張及學生證二
    張等物；以及同時拾得不詳姓名年籍之人所偽造，因不詳原因離該人持有之乙○
    ○名義之身分證、駕照及花旗銀行信用卡各一張等物，乃意圖為自己不法之所有
    ，並基於侵占離本人所持有之物之犯意，而將上揭證件及信用卡等物全部侵占並
    據為己有。隨即於同日十七時許，在新竹縣竹東鎮○○路○段ＯＫ便利商店前為
    警盤查，因起出上揭證件及信用卡等因而查獲，並扣得前開證件及信用卡等（業
    已分別發還黃○○及乙○○）。
三、宇○○於如附表一編號三所示時地竊得宙○○○所有之全民健康保險卡後，即基
    於變造特種文書之犯意，將該全民健康保險卡上已印有「宙○○○」姓名之薄膜
    撕掉，使保險卡上之姓名欄因之空白，再於姓名欄中填上「宇○○」等字而變造
    完成自己名義之全民健康保險卡，足生損害於宙○○○本人及中央健康保險局管
    理被保險人資料之正確性（惟迄今尚未有持偽卡看診之紀錄）。嗣於八十九年十
    二月二十三日十七時許，為警在新竹縣竹東鎮○○路○段ＯＫ便利商店前查獲，
    並扣得上揭變造之全民健康保險卡一張。
四、又宇○○因缺錢花用，乃延續前開常業竊盜之犯意，並與陳勇泰（另經臺灣桃園
    地方法院以九十年度訴字第一四八四號判決在案）、蕭明坤及吳吉竺（以上二人
    亦經臺灣新竹地方法院檢察署檢察官提起公訴而由本院審理中）等人，基於常業
    竊盜及恐嚇取財之概括犯意，且基於行使偽造私文書之犯意，並基於共同犯意聯
    絡及行為分擔，謀議以竊得他人自小客車後，再依車上所留車主之聯絡電話，向
    車主恫稱如不交付一定金額之金錢，則將車解體等語，恐嚇車主使之心生畏懼而
    交付財物之手段，圖取不法之利益。其具體之行為分擔方式，是由陳勇泰持其所
    有之萬能鑰匙一支（未扣案）及客觀上對人之生命、身體具有危險性，足供凶器
    使用之Ｔ字型板手一支，將車門撬開，以接線方式連續竊取如附表二所示之人所
    有之自用小客車及其內財物。而宇○○則提供其於如附表一編號八所示時地所竊
    得賴章豪所有之身分證予蕭明坤，供其虛偽開立帳戶以作為車主匯款之用，蕭明
    坤即於取得賴章豪之身分證後，於九十年四月二十日在其新竹縣北埔鄉○○村○
    鄰○○街九十三號住處將上開賴章豪之身分證換貼其所有之照片以變造之，足生
    損害於賴章豪及戶政機關對於身分證管理之正確性。嗣即於同年四月二十三日持
    該身分證以及先前於同年四月二十二日在新竹縣竹東鎮某刻印行，央請不知情之
    刻印行員工所代刻之「賴章豪」印章一枚，前往新竹國際商業銀行光復分行（以
    下簡稱新竹商銀）辦理開戶手續，並在新竹商銀存款相關業務申請書、印鑑卡上
    偽造「賴章豪」之印文四枚及署押二枚，並交由該銀行員工辦理而行使之，而開
    立該銀行帳號：00000000000號之帳戶，並申請提款卡，足生損害於
    賴章豪及新竹商銀。嗣於陳勇泰竊得如附表二所示之自用小客車及車內財物後，
    除將車內財物分由四人留供使用後，亦將其中如附表二編號二、四、五、六、七
    、八、十二、十九、二十二、二十三、二十四號所示之自小客車交予蕭明坤，由
    宇○○負責藏匿竊得之贓車，再分由蕭明坤、吳吉竺二人分別打電話通知車主以
    每輛車新臺幣（下同）一萬元至三萬元不等之代價，將贖金匯入上開賴章豪之帳
    戶內，並向上開車主恫嚇稱：如不付款，將支解渠等之汽車等語，使上開車主因
    擔心汽車遭支解、無法取回，致心生畏懼而如數支付款項（編號二、十二、二十
    三號車主未付款而未遂），再由蕭明坤或吳吉竺以金融卡提領後，彼此朋分上揭
    贖款花用。宇○○、陳勇泰、蕭明坤及吳吉竺等四人自九十年四月二十三日起至
    同年五月二十一日為警查獲止，先後於附表二編號三、四、五、六、七、十一、
    十八、二十一、二十二、二十三所示之時間、地點，以所示之方法，向如附表二
    各該編號所示之人恐嚇取財得款至少十九萬元，同時竊得如附表二各該編號所示
    之其他財物。
五、嗣於九十年五月二十一日十五時三十分許，蕭明坤駕駛竊得之原車牌號碼Ｗ九—
    八六二○號之自小客車（改懸掛另竊得之車牌號碼Ｖ八—０七四九號自小客車之
    車牌）附載宇○○、吳吉竺及其不知情之友人鍾文銓、葉日財（均另經臺灣新竹
    地方法院檢察署檢察官為不起訴處分）等人，行經新竹縣竹東鎮○○路、東峰路
    口時，為警發現蕭明坤駕駛贓車而表明警察身分攔檢盤查因而查獲，並於其所駕
    駛上開自小客車上及其隨身持有之迷彩包內，查獲如各附表二所示之被害人所有
    之財物。復於同日十八時三十分許，在新竹縣芎林鄉北二高竹林交流道北上匝道
    口查獲陳勇泰到案，再於同年八月十一日十七時許，在桃園縣中壢市○○○路三
    百五十巷三十二弄口前，為警查獲陳勇泰駕駛甫竊得懸掛ＫＺ—一○五三號車牌
    二面之車牌號碼Ｇ三—一九五八號之自小客車，再將其逮獲，並扣得其所有且供
    其行竊所用之Ｔ字型板手一支。
六、案經新竹縣警察局竹東分局報請臺灣新竹地方法院檢察署檢察官偵查起訴及暨新
    竹縣警察局竹東分局、新竹市警察局第二分局、新竹市警察局第三分局、內政部
    警政署國道公路警察局省道第一隊分別報請臺灣新竹地方法院檢察署檢察官移送
    併案審理。
    理  由
一、訊據被告宇○○對於如附表一各該編號所示時地，竊取各該被害人所有如附表一
    各該編號所示之財物，及於右開時地，拾獲被害人黃○○所遺失之上揭財物，及
    被害人乙○○名義之前開財物後均留供己用，且於竊得被害人宙○○○之全民健
    康保險卡後加以變造，暨和同案被告陳勇泰、蕭明坤及吳吉竺以如事實欄所述分
    工方式，向被害人取得贖款後朋分花用，也取得被害人失竊之財物留供使用等情
    均坦承不諱，惟辯稱：在如附表一編號十四號所示處被抓時，這些扣案工具就在
    那裡，不曉得是何人所有。而原先是因為伊沒有車，他們說要偷車給伊代步，後
    來就變成偷人家的車來勒贖。他們只分一次錢給伊，就一、二千元，也只知道他
    們偷了幾台車，至於他們如何分贓，並不清楚，此外，偽造文書及擄車都不是伊
    去做的云云。經查：
    （一）被告於如附表一各該編號所示時地，竊取各該被害人所有如附表一各該編
          號所示之財物，及於右揭時地侵占被害人黃○○所有且離其持有，同時亦
          侵占不詳人士所偽造被害人乙○○名義，又離其持有等如事實欄所述財物
          ，暨變造被害人宙○○○所有之全民健康保險卡為自己名義等情，業經被
          告於警、偵訊及本院審理時供承不諱，且經被害人丙○○、莊國成、劉曾
          玉英、地○○、蘇釧崇、甲○○（即被害人黃振乾之妻）、劉邦福、賴章
          豪、玄○○、辰○○、丑○○、辛○○、沈宏基、申○○、巳○○、周德
          明、黃○○及乙○○等人分別於警訊時陳述失竊及遭侵占情節綦詳，且有
          新竹縣警察局竹東分局贓證物認領收據八紙、贓物物品認領保管收據一紙
          、車輛竊盜、車牌失竊資料個別查詢報表—查詢車輛認可資料一份、桃園
          縣警察局車輛竊盜、車牌遺失尋獲證明單一份在卷足憑，並有被告所變造
          被害人宙○○○所有之全民健康保險卡一張附卷足憑，此外，復有Ｔ型扳
          手一支、梅花扳手一支、尖嘴鉗一支、螺絲起子四支、瑞士刀一支、扳手
          一支、老虎鉗一支、活動扳手一支、斜口鉗一支、手電筒一支及鑰匙十支
          等扣案足資佐證，足徵被告上揭所為自白，核與事實相符，被告確有為此
          部分之犯行，應堪認定。
    （二）次查，被告對於和同案被告陳勇泰、蕭明坤及吳吉竺以如事實欄所述分工
          方式，同案被告蕭明坤持被告所交給之被害人賴章豪身分證，前往新竹商
          銀虛以賴章豪名義開戶，而同案被告陳勇泰竊得如附表二所示被害人所有
          或持有之自小客車或其內財物後，除將車內財物分由四人留供己用外，復
          將如附表二編號三、四、五、六、七、十一、十八、二十一、二十二、二
          十三所示之自小客車交予同案被告蕭明坤，由被告負責將自小客車開至特
          定地點停放藏匿，同案被告蕭明坤及吳吉竺分別以：如不付款，將支解渠
          等之汽車等語恫嚇被害人，使上揭車主均心生畏懼，而如數支付贖款，渠
          等再朋分花用等情，業據被告坦白不諱，核與被害人賴章豪及如附表二所
          示被害人等人指述之失竊及遭恐嚇情節相符，復據同案被告陳勇泰、蕭明
          坤及吳吉竺供述明確，此外復有車輛竊盜、車牌失竊資料個別查詢報表、
          車籍作業系統—查詢認可資料、贓物領據、車輛協尋通報單、車輛失竊證
          明單、新竹商銀存款業務申請書、印鑑卡、變造之賴章豪身份證、存摺明
          細表、自動櫃員機交易明細單、存摺影本、匯出匯款回執聯、汽車行照、
          駕照、保險卡影本及照片影本附卷可稽，是此部分事證亦臻明確，被告上
          開犯行洵堪認定。
    （三）再者，被告雖辯稱：僅知道同案被告陳勇泰偷了幾部車而已，也未犯偽造
          文書罪云云，然查如附表二所示被害人車內財物若非於同案被告蕭明坤所
          有之迷彩包內查獲，即係在被告和其餘同案被告蕭明坤及吳吉竺等為警查
          獲時所駕駛之車牌號碼Ｗ九—八六二○號之贓車內起出，參以如此多數不
          同被害人之失竊財物均集中由被告及同案被告蕭明坤、吳吉竺持有，及被
          告所供述：看我們有誰要，就拿走，伊有拿汽車ＣＤ音響。另外當時蕭明
          坤也有分錢給伊等語觀之，足見縱使實際下手行竊之人為同案被告陳勇泰
          ，打電話向如附表二編號三、四、五、六、七、十一、十八、二十一、二
          十二、二十三所示被害人勒贖之人為同案被告蕭明坤及吳吉竺，然渠等所
          為各項竊盜及恐嚇取財犯行均在被告和渠等犯意聯絡及行為分擔之範圍內
          ，自不待言。又被告既和其餘同案被告共謀擄車勒贖，則需提供一帳戶供
          車主匯款之用，且為防被發現，當不可用彼等四人之名義開戶等情，此當
          為被告所明知，其卻猶仍提供渠所竊得之被害人賴章豪身分證予同案被告
          蕭明坤使用，自難認同案被告蕭明坤虛以賴章豪名義開戶之行為已超出渠
          等共同犯意聯絡之範圍至明，是被告上揭所辯，尚難憑採。
    （四）末查，被告於為上揭竊盜犯行時為無業之狀態，且其因沒有錢，故是以所
          偷及勒索的錢當作生活費使用等情，業據其於本院調查時供述在卷，參以
          其竊盜次數多達十六次，復和其餘同案被告共同為竊車勒贖犯行多次，足
          認被告確以竊得財物當作生活之資恃以營生，其具以竊盜為常業之犯意甚
          明。
    （五）綜合以上，本案事證明確，被告前揭犯行均堪予認定，應予依法論科。
三、核被告宇○○意圖為自己不法之所有，而侵占離被害人黃○○本人所持有之物，
    及侵占離偽造被害人乙○○名義之上揭財物之不詳姓名年籍之人所持有之物，是
    其此部分所為，係犯刑法第三百三十七條之侵占離本人所持有之物罪。又被告於
    竊得如附表一編號三所示之全民健康保險卡後，復加以變造，核其此部分係另犯
    刑法第二百十二條之變造特種文書罪。又被告所為如附表一所示犯行，及被告和
    同案被告陳勇泰、蕭明坤及吳吉竺等人所為如附表二所示犯行，係犯刑法第三百
    二十二條之常業竊盜罪、同法第二百十六條、第二百十條行使偽造私文書罪、同
    法第二百十六條、第二百十二條行使變造特種文書罪及同法第三百四十六條第一
    項之恐嚇取財罪。公訴人認被告所為係犯刑法第三百二十一條第二項、第一項第
    三款之加重竊盜罪，尚有未洽，惟起訴事實相同，爰依法變更起訴法條。又被告
    拾獲被害人黃○○所有及乙○○名義之上揭財物後予以侵占，屬一行為侵害二法
    益，觸犯二侵占遺失物罪，應依想像競合犯之規定從一重處斷。又被告就如附表
    二所示犯行，與同案被告陳勇泰、蕭明坤及吳吉竺間，主觀上有犯意聯絡，客觀
    上有行為分擔，為共同正犯。又利用不知情之刻印店人員偽造印章部分係屬間接
    正犯。又被告恐嚇如附表二編號二、十二及二十三號所示之被害人王貴珠、吳銘
    鋒及戌○○付款，遭被害人等拒絕而未取得財物，自係著手於犯罪之實行而不遂
    ，應論以恐嚇取財未遂罪。又被告偽造印章、印文之行為係偽造私文書之階段行
    為；共同偽造私文書、變造身分證後持以行使，偽造、變造之低度行為應分別為
    行使之高度行為所吸收，均不另論罪。又被告先後多次恐嚇取財既遂及三次恐嚇
    取財未遂之犯行，時間緊接，犯罪構成要件相同，顯係基於概括犯意反覆為之，
    為連續犯，應依刑法第五十六條規定論以一罪，並加重其刑。又被告所犯前開常
    業竊盜、變造特種文書、恐嚇取財、行使偽造私文書、行使變造特種文書各罪間
    ，均有方法結果之牽連關係，為牽連犯，應依刑法第五十五條規定，從一較重之
    常業竊盜罪處斷。又被告所犯上揭常業竊盜罪與侵占遺失物罪之間，犯意個別，
    行為互殊，應予分論併罰。又公訴人雖僅就被告如附表一編號二所示之犯行提起
    公訴，然被告所為其他部分之犯行，與前揭經檢察官起訴並經論罪科刑部分分別
    具有實質上一罪或裁判上一罪關係，已如前述，本院自得併予審理，附此敘明。
    又移送併辦意旨雖認被告係竊取被害人黃○○及乙○○所有之財物等語，然此已
    為被告堅決否認在卷而辯稱：這些東西是撿來的等語。經查上揭新竹市團管區○
    ○○○○路交通稽查證、海外急難救助卡、駕照及學生證等物雖確為被害人黃○
    ○所失竊，然其並未親眼目睹竊案發生過程等情，業據其於本院調查時結證在卷
    ；又被害人乙○○名義之身分證、駕照及花旗銀行信用卡各一張雖均為被害人乙
    ○○之名義，然被害人乙○○所有之上揭物品並未失竊，本案發生後，雖經警通
    知而領回，然應係偽品等情，亦據證人即被害人乙○○於本院調查時陳述在卷，
    足見被害人等所言尚無法證明上揭物品確為被告所行竊，參以被告對其餘竊盜犯
    行均供承不諱，實無再否認此二件竊盜犯行之必要等情，應認被告上揭所辯應堪
    採信，併案意旨尚有誤會，附此敘明。爰審酌被告時值壯年，不思正途謀生，一
    再犯竊盜案件，並以此為業，不惟多次行竊他人車輛，甚且以闖空門方式進入被
    害人住處行竊，妨害被害人財產法益及居住安全甚鉅，進而更為多次竊車勒贖犯
    行，導致自小客車所有人人心惶惶，對社會風氣戕害甚深，犯罪所生之危害匪輕
    ，及犯罪後坦承大部分犯行等一切情狀，量處如主文所示之刑，侵占遺失物部分
    併定易服勞役之折算標準，以資懲儆。又被告不惟犯如附表一所示十六次竊盜犯
    行，並和其餘同案被告共同竊盜及向車主勒贖多次，而以竊盜為常業，是認僅藉
    刑法自由刑之執行，實不足以徹底根絕其惡性，故有施以保安處分矯治之必要，
    應依竊盜犯贓物犯保安處分條例第三條第一項第二款之規定，諭知被告應於刑之
    執行前令入勞動場所強制工作三年。
四、又扣案之Ｔ型扳手一支、梅花扳手一支、尖嘴鉗一支及鑰匙十支均為被告所有，
    且係供其為上揭竊盜犯行所用之物，業據其供述在卷；又扣案之螺絲起子四支、
    瑞士刀一支、扳手一支、老虎鉗一支、活動扳手一支、斜口鉗一支及手電筒一支
    係供被告為如附表一編號十四號犯行所用之物，雖被告否認為其所有，然上揭工
    具係連同被告所竊取之財物一併為警在被害人宙○○○住處之頂樓查獲，已如前
    述，足認上揭工具應為被告所有且係供其為該次竊盜犯行所用之物至明，是以爰
    均應依刑法第三十八條第一項第二款之規定宣告沒收之。又自同案被告陳勇泰處
    所扣得之Ｔ型扳手一支及未扣案之萬能鑰匙二支，均係同案被告陳勇泰所有且供
    其為上揭犯行所用之物；又「賴章豪」國民身分證其上變造之同案被告蕭明坤照
    片一張，則係同案被告蕭明坤所有且供變造特種文書犯罪所用之物；又新竹商銀
    帳號：00000000000號帳戶存摺一本、提款卡一張，則係同案被告蕭
    明坤所有且供恐嚇取財犯行所用之物，業據其等陳明在卷，均應依刑法第三十八
    條第一項第二款規定宣告沒收之。又新竹國際商業銀行存款相關業務申請書、印
    鑑卡上偽造之「賴章豪」之印文共四枚、署押共二枚、偽造之「賴章豪」印章一
    枚，均應依同法第二百十九條規定諭知沒收之。又被告所變造原為被害人宙○○
    ○名義之全民健康保險卡一張，雖為被告犯罪所得之物，然非被告所有，爰不予
    以宣告沒收之，亦附此敘明。又被告所持以為如附表一編號五之犯行所用之鑰匙
    ，為如附表一編號八所示犯行所用之一字扳手，為如附表一編號九所示犯行所用
    之鐵製扳手及為如附表一編號十六所示犯行所用之螺絲起子等物，因未扣案，應
    認亦已滅失，爰不予以宣告沒收之，亦附此敘明。
據上論斷，應依刑事訴訟法第二百九十九條第一項前段、第三百條，刑法第二十八條
、第五十六條、第二百十六條、第二百十條、第二百十二條、第三百四十六條第一項
、第三百二十二條、第三百三十七條、第五十五條、第四十二條第二項、第三十八條
第一項第二款、第二百十九條，竊盜犯贓物犯保安處分條例第三條第一項第二款、第
四條、第五條第一項前段，罰金罰鍰提高標準條例第一條前段、第二條，判決如主文
。
本案經檢察官林佳穎到庭執行職務。
中      華      民      國    九十一    年      九      月    十六      日
                                臺灣新竹地方法院刑事第二庭
                              法  官  楊  惠  芬
右正本證明與原本無異。
如不服本判決，應於判決送達後十日內向本院提出上訴狀（應附繕本），上訴於臺灣
高等法院。
                                        書記官  鄭  敏  郎
中      華      民      國    九十一    年      九      月    十六      日
附表一：
┌──┬────┬──────┬──────────┬────┐
│編號│時    間│地        點│方法、所得財物、被害│備    註│
│    │        │            │人、查獲時間、地點及│        │
│    │        │            │及所扣得物品（新臺幣│        │
│    │        │            │：元）              │        │
├──┼────┼──────┼──────────┼────┤
│一  │八十九年│新竹市○○路│以自備之機車鑰匙插入│新竹地檢│
│    │八月八日│一百三十六號│電門開啟之方式竊取被│八十九年│
│    │上午六時│前          │害人丙○○所有車牌號│度偵字第│
│    │許      │            │碼ＧＧＢ—七九六號重│四五五二│
│    │        │            │型機車得手，並留供己│號（併案│
│    │        │            │用。嗣於八十九年八月│部分）  │
│    │        │            │九日二十三時五十五分│        │
│    │        │            │許，騎乘上揭機車行經│        │
│    │        │            │新竹縣竹東鎮○○路三│        │
│    │        │            │段與學府路口時為警當│        │
│    │        │            │場查獲，並扣得鑰匙一│        │
│    │        │            │支。                │        │
├──┼────┼──────┼──────────┼────┤
│二  │八十九年│新竹縣寶山鄉│持其所有且客觀上足以│新竹地檢│
│    │十月二十│雙溪村雙園路│對人之生命、身體造成│八十九年│
│    │日凌晨一│四十五巷口處│威脅之Ｔ型扳手、梅花│度偵字第│
│    │時三十分│            │扳手及尖嘴鉗各一支，│五九九九│
│    │許      │            │拆卸被害人莊國成所有│號（即本│
│    │        │            │停放在該處之車牌號碼│案起訴部│
│    │        │            │ＣＤＭ—二四八號重型│分）    │
│    │        │      │機車上之排氣管時，適│        │
│    │        │            │為巡邏警員當場發現而│        │
│    │        │            │未遂，並扣得Ｔ型扳手│        │
│    │        │            │、梅花扳手及尖嘴鉗各│        │
│    │        │            │一支等物。          │        │
├──┼────┼──────┼──────────┼────┤
│三  │八十九年│新竹縣竹東鎮│從未上鎖之窗戶爬進去│新竹地檢│
│    │十二月二│五豐里長春路│，竊取內有印章、竹東│九十年度│
│    │十一日十│三段三百四十│證券客戶證券卡及全民│偵字第六│
│    │二時左右│二號被害人劉│健康保險卡各一張之皮│七七號（│
│    │        │曾玉英住處地│包一個得手。嗣於八十│併案部分│
│    │        │下室        │九年十二月二十三日十│）      │
│    │        │            │七時許，為警在新竹縣│        │
│    │        │            │竹東鎮○○路○段ＯＫ│        │
│    │        │            │便利商店前查獲，並扣│        │
│    │        │            │得上揭被害人宙○○○│    │
│    │        │            │所失竊之竹東證卷客戶│        │
│    │        │            │證券卡及全民健康保險│        │
│    │        │            │卡各一張等物（業已發│        │
│    │        │            │還）。              │        │
├──┼────┼──────┼──────────┼────┤
│四  │八十九年│新竹縣北埔鄉│藉暫住於被害人即爺爺│新竹地檢│
│    │十二月二│中豐路一巷三│地○○住處之機會，竊│九十年度│
│    │十三日之│十號被害人劉│取放在房間未上鎖抽屜│偵字第六│
│    │前幾日  │松昌（即被告│內之郵局存摺一本及印│七七號（│
│    │        │宇○○之爺爺│張一枚得手。嗣於八十│併案部分│
│    │        │）之住處    │九年十二月二十三日十│）      │
│    │        │            │七時許，為警在新竹縣│        │
│    │        │            │竹東鎮○○路○段ＯＫ│        │
│    │        │            │便利商店前查獲，並扣│        │
│    │        │            │得上揭被害人地○○所│        │
│    │        │    │失竊物品（已發還）。│        │
├──┼────┼──────┼──────────┼────┤
│五  │八十九年│新竹市○○街│以自備之鑰匙（未扣案│新竹地檢│
│    │十二月二│八十二號    │）插入已上鎖車門鎖孔│九十年度│
│    │十二日凌│            │而開啟車門之方式，打│偵字第六│
│    │晨零時許│            │開車門後進入，竊得放│七七號（│
│    │        │            │在車內之藥品十三瓶。│併案部分│
│    │        │            │嗣於八十九年十二月二│）      │
│    │        │            │十三日十七時許，為警│        │
│    │        │            │在新竹縣竹東鎮○○路│        │
│    │        │            │四段ＯＫ便利商店前查│        │
│    │        │            │獲，並扣得上揭被害人│        │
│    │        │            │蘇釧崇所失竊之藥品十│        │
│    │        │            │瓶（已發還）。      │        │
├──┼────┼──────┼──────────┼────┤
│六  │八十九年│新竹縣北埔鄉│藉前往被害人即舅舅黃│新竹地檢│
│    │十二月二│埔尾村七鄰埔│振乾住處拜訪之機會，│九十年度│
│    │十二日十│心街六十三號│竊得放在未上鎖房間內│偵字第六│
│    │六時三十│被害人黃振乾│未上鎖抽屜中之印章一│七七號（│
│    │分許    │（即被告之舅│枚、汽車工會會員證及│併案部分│
│    │        │舅）之住處  │命格一張等物。嗣於八│        │
│    │        │            │十九年十二月二十三日│        │
│    │        │            │十七時許，為警在新竹│        │
│    │        │            │縣竹東鎮○○路○段Ｏ│        │
│    │        │            │Ｋ便利商店前查獲，並│        │
│    │        │            │扣得上揭被害人黃振乾│        │
│    │        │            │所失竊之物品（業已發│        │
│    │        │            │還）。              │        │
├──┼────┼──────┼──────────┼────┤
│七  │八十九年│新竹縣竹東鎮│以自備鑰匙開啟被害人│新竹地檢│
│    │十二月二│長春路三段三│劉邦福所承租房間大門│九十年度│
│    │十三日十│百四十二號被│後進入，竊得劉邦福身│偵字第一│
│    │六時許  │害人劉邦福租│分證一張、退伍令一張│二二號（│
│    │        │處          │、保險卡一張、存摺二│併案部分│
│    │        │            │本、提款卡一張、行動│）      │
│    │        │            │電話一支及印章一枚等│        │
│    │        │            │物。嗣於八十九年十二│        │
│    │        │            │月二十三日十七時許，│        │
│    │        │            │為警在新竹縣竹東鎮中│        │
│    │        │            │興路四段ＯＫ便利商店│        │
│    │        │            │前查獲，並扣得上揭被│        │
│    │        │            │害人劉邦福所失竊物品│        │
│    │        │            │（均已發還）及鑰匙一│        │
│    │        │            │支等物。            │        │
├──┼────┼──────┼──────────┼────┤
│八  │九十年三│新竹市東區中│持客觀上足以對人之生│新竹地檢│
│    │月五日二│華路二段三百│命、身體造成威脅之鐵│九十年度│
│    │十一時許│七十五號被害│製一字扳手一支（未扣│偵字第三│
│    │        │人賴章豪住處│案），撬壞門鎖後進入│二一四、│
│    │        │            │被害人賴章豪之住處，│四八五一│
│    │        │            │竊得身分證一張、駕照│、四九九│
│    │        │            │一張、信用卡十張、Ｖ│四、五一│
│    │        │            │八攝影機一臺及行動電│○六號、│
│    │        │            │話二支等物。嗣於九十│九十一年│
│    │        │            │年五月二十一日十八時│度偵字第│
│    │        │            │三十分許，在新竹縣芎│八八一號│
│    │        │            │林鄉○○○○○道北上│（併案部│
│    │        │            │匝道口處查獲。後並由│分）    │
│    │        │            │陳勇泰提出該經變造之│        │
│    │        │            │身分證一張。        │        │
├──┼────┼──────┼──────────┼────┤
│九  │九十年五│臺北縣中和市│持客觀上足以對人之生│仝右    │
│    │月十九日│大勇街六十二│命、身體造成威脅之鐵│        │
│    │十三時許│號三樓被害人│製扳手一支（未扣案）│        │
│    │        │玄○○住處  │撬開門鎖後進入被害人│        │
│    │        │            │玄○○住處，竊得信用│        │
│    │        │            │卡三張、提款卡一張、│        │
│    │        │            │駕照二張、身分證二張│        │
│    │        │            │等物後，將駕照二張交│        │
│    │        │            │予同案被告蕭明坤。嗣│        │
│    │        │            │於仝右時地為警查獲，│        │
│    │        │            │並自同案被告蕭明坤所│        │
│    │        │            │有之迷彩包內扣得上揭│        │
│    │        │            │駕照二張等物（業已發│        │
│    │        │            │還）。              │        │
├──┼────┼──────┼──────────┼────┤
│十  │九十年六│新竹縣北埔鄉│從未上鎖之窗戶進入被│仝右    │
│    │月四日九│南興村四鄰公│害人辰○○住處，竊得│        │
│    │時至十時│園街十八巷五│護照一本、金項鍊二條│        │
│    │許之間  │號被害人傅錦│、手鍊二條、手鐲二只│        │
│    │        │秀住處      │、美金、泰幣、新加坡│        │
│    │        │            │幣及新臺幣一千元、皮│        │
│    │        │            │夾一個及金條二條等物│        │
│    │        │            │。除護照丟掉外，餘均│        │
│    │        │            │變賣花用，嗣被告於仝│        │
│    │        │            │右時地經警查獲後循線│        │
│    │        │            │查得上情。          │        │
├──┼────┼──────┼──────────┼────┤
│十  │九十年六│新竹縣北埔鄉│從未上鎖之窗戶進入被│仝右    │
│一  │月間某日│水漈村二鄰麻│害人丑○○住處，竊得│        │
│    │十三、十│布樹排十七之│行動電話三支等物，並│        │
│    │四時許  │十二號被害人│均變賣花用。嗣被告於│        │
│    │        │丑○○住處  │仝右時地經警查獲後循│        │
│    │        │            │線查得上情。        │        │
├──┼────┼──────┼──────────┼────┤
│十  │九十年六│新竹縣北埔鄉│從未上鎖之後門進入被│仝右    │
│二  │月間某日│外坪村八鄰六│害人辛○○住處，竊得│        │
│    │八、九時│股十一號被害│現金二、三萬元，並留│        │
│    │許      │人辛○○住處│供花用。嗣被告於仝右│        │
│    │        │            │時地經警查獲後循線查│        │
│    │        │            │得上情。            │        │
├──┼────┼──────┼──────────┼────┤
│十  │九十年六│新竹縣竹東鎮│從未上鎖之窗戶進入被│仝右    │
│三  │月十八日│大鄉里三鄰大│害人沈宏基住處，竊得│        │
│    │十六時二│鄉二十九之一│行動電話二支、行動電│        │
│    │十分許  │號被害人沈宏│話充電器一個、外幣約│        │
│    │        │基住處      │一百元、硬幣約二千元│        │
│    │        │            │、女用飾品一批價值約│        │
│    │        │            │五千元、古幣約一千元│        │
│    │        │            │等物。嗣經警在被告遺│        │
│    │        │            │留在現場之車牌號碼Ｇ│        │
│    │        │            │Ｑ二—○五二號機車上│        │
│    │        │            │查獲被害人沈宏基所有│        │
│    │        │            │之一元硬幣四十九枚、│        │
│    │        │            │五元港幣十八枚等物。│        │
│    │        │            │其餘物品均經被告變賣│        │
│    │        │            │花用。嗣被告於仝右時│        │
│    │        │            │地經警查獲後循線查得│        │
│    │        │            │上情。              │        │
├──┼────┼──────┼──────────┼────┤
│十  │九十年八│新竹市○○路│持客觀上足以對人之生│仝右    │
│四  │月二十日│二百零二巷十│命、身體造成威脅之螺│        │
│    │中午十二│四號四樓被害│絲起子四支、瑞士刀、│        │
│    │時許    │人申○○住處│扳手、老虎鉗、活動扳│        │
│    │        │            │手、斜口鉗及手電筒各│        │
│    │        │            │一支等物，用螺絲起子│        │
│    │        │            │將門鎖破壞後進入被害│        │
│    │        │            │人申○○住處，竊得金│        │
│    │        │            │項鍊一條、銀項鍊一條│        │
│    │        │            │、銀手鍊一條、銀戒指│        │
│    │        │            │一只、美金十四元、菲│        │
│    │        │            │幣二千二百十元、馬幣│        │
│    │        │            │二百八十五元、新臺幣│        │
│    │        │            │一百五十五元、人民幣│        │
│    │        │            │二‧五元、港幣四‧三│        │
│    │        │            │元等物。嗣於同日十二│        │
│    │        │            │時四十分許在上揭被竊│        │
│    │        │            │地點頂樓為警當場查獲│        │
│    │        │            │，並扣得被害人申○○│        │
│    │        │            │所失竊之上開物品（均│        │
│    │        │            │已發還）及被告所持之│        │
│    │        │            │前揭工具。          │        │
├──┼────┼──────┼──────────┼────┤
│十  │九十年八│新竹縣北埔鄉│從未上鎖之窗戶進入被│仝右    │
│五  │月底某日│水漈村二鄰麻│害人巳○○住處，竊得│        │
│    │中午十二│布樹排十七之│現金一萬四千元及金墜│        │
│    │時許    │十號被害人彭│子一個等物。現金留供│        │
│    │        │振檒住處    │己用，金墜子則變賣花│        │
│    │        │            │用。嗣被告於九十年五│        │
│    │        │            │月二十一日十八時三十│        │
│    │        │            │分許，在新竹縣芎林鄉│        │
│    │        │            │北二高交流道北上匝道│        │
│    │        │            │口處查獲，並經警循線│        │
│    │        │            │查得上情。          │        │
├──┼────┼──────┼──────────┼────┤
│十  │九十年九│新竹縣北埔鄉│持客觀上足以對人之生│仝右    │
│六  │月初某日│外坪村八鄰十│命、身體造成威脅之螺│        │
│    │上午及中│一號一之五室│絲起子一支（未扣案）│        │
│    │午      │及一支七室被│撬開門鎖後進入被害人│        │
│    │        │害人己○○住│己○○住處，竊得現金│        │
│    │        │處          │三萬元。嗣於仝右時地│        │
│    │        │            │經警查獲後循線查得上│        │
│    │        │            │情。                │        │
└──┴────┴──────┴──────────┴────┘
附表二：被告和同案被告陳勇泰、蕭明坤、吳吉竺共四人竊車後勒贖部分
┌─┬────┬────────┬──────────┬───┬────┐
│編│時間（九│地            點│犯罪方法及所得財物  │被害人│備註    │
│  │十年）  │                │                    │及起獲│        │
│號│        │                │                    │之贓物│        │
├─┼────┼────────┼──────────┼───┼────┤
│一│三月、四│新竹市南門里中華│竊取ＪＫ—四二六一號│柯清進│由陳勇泰│
│  │月間    │路五八０號前    │自小客車內之駕照、行│。起獲│行竊，為│
│  │        │                │照各一紙、保險卡一張│汽車駕│警於九十│
│  │        │                │。                  │照一張│年五月二│
│  │        │                │                    │。    │十一日在│
│  │        │                │                    │      │在被告、│
│  │        │                │                    │      │同案被告│
│  │        │                │                    │      │蕭明坤、│
│  │        │                │                    │      │吳吉竺所│
│  │        │                │                    │      │駕駛之贓│
│  │        │                │                    │      │車上查獲│
│  │        │                │                    │      │。      │
├─┼────┼────────┼──────────┼───┼────┤
│二│五月十四│苗栗縣頭份鎮銀河│竊取Ｗ七—０四七九號│王貴珠│尋獲時懸│
│  │日上午十│路與和平路口    │三陽黑色自小客車得手│      │掛Ｗ九—│
│  │一時許  │                │後，向被害人恐嚇取財│      │八六二０│
│  │        │                │新臺幣（下同）三萬元│      │號車牌。│
│  │        │                │，因被害人拒付，未得│      │        │
│  │        │                │手。                │      │        │
├─┼────┼────────┼──────────┼───┼────┤
│三│四月二十│新竹縣芎林鄉永興│竊取於九十年四月二十│陳緯綺│未尋獲。│
│  │二日凌晨│村富林路一段四二│二日先被不詳姓名年籍│（所有│        │
│  │四時許起│四號旁巷口。    │之人，在臺北市○○路│人陳美│        │
│  │至五月二│                │六四號前竊得後，棄置│娟）  │        │
│  │十一日間│                │於上述地點之Ｔ七—三│      │        │
│  │        │                │五三七號三陽牌自小客│      │        │
│  │        │                │車內之手排擋外殼一個│      │        │
│  │        │                │。                  │      │        │
├─┼────┼────────┼──────────┼───┼────┤
│四│四月二十│新竹縣竹北市光明│竊取ＯＫ—二０二七號│林冠佑│付錢贖車│
│  │三日下午│二街八十一巷三十│三陽黑色自小客車。得│      │。      │
│  │二時許  │五號前          │手後，向被害人恐嚇，│      │        │
│  │        │                │要求其匯入一萬五千元│      │        │
│  │        │                │至前述賴章豪帳戶內，│      │        │
│  │        │                │得手（被害人以其妻楊│      │        │
│  │        │                │靜名義匯款）        │      │        │
├─┼────┼────────┼──────────┼───┼────┤
│五│四月二十│桃園縣中壢市榮安│以同右方法竊得Ｌ五—│羅曉華│付錢贖車│
│  │六日上午│四街五十三號前  │三八五二號自小客車，│      │。      │
│  │六時許  │                │並得款一萬五千元。  │      │        │
├─┼────┼────────┼──────────┼───┼────┤
│六│四月二十│桃園縣中壢市復興│以同右方法竊得Ｖ七—│陳復華│付錢贖車│
│  │六日上午│路一段一八三號  │五一八五號三陽銀色自│      │。      │
│  │九時許  │                │小客車，及車內駕照、│      │        │
│  │        │                │行照各一張，並得款二│      │        │
│  │        │                │萬元。              │      │        │
├─┼────┼────────┼──────────┼───┼────┤
│七│五月二日│桃園縣中壢市興仁│以同右方法竊得ＬＳ—│鍾碧霞│付錢贖車│
│  │下午二時│路二段四六三巷口│九二九一號三陽白色自│      │。      │
│  │許      │                │自小客車，並得款三萬│      │        │
│  │        │                │元。                │      │        │
├─┼────┼────────┼──────────┼───┼────┤
│八│五月五日│新竹縣竹東鎮朝陽│以同右方法竊得Ｒ四—│鍾玉峰│付錢贖車│
│  │上午八時│路竹林大橋上    │一一八六號三陽自小客│（所有│。      │
│  │許  │                │車及車內皮夾一只，內│人郭秀│        │
│  │        │                │有駕照、健保卡、信用│貞）  │        │
│  │        │                │卡一張、存褶一本、金│      │        │
│  │        │                │融卡一張等物，並得款│      │        │
│  │        │                │二萬元。            │      │        │
├─┼────┼────────┼──────────┼───┼────┤
│九│五月七日│新竹市○道○路上│竊取三Ｈ—三九六０號│癸○○│同編號一│
│  │        │                │自小客車內之液晶電視│。起獲│。      │
│  │        │                │一組、提款卡二張、駕│機車駕│        │
│  │        │                │照一張。            │照一張│        │
├─┼────┼────────┼──────────┼───┼────┤
│十│五月八日│新竹市○○路上  │竊得ＬＷ—六二五五號│戴惠敏│交給同案│
│  │上午十一│                │福特銀色自小客車後，│。為警│被告吳吉│
│  │時許    │                │於當日下午四時許，在│尋獲該│竺駕駛後│
│  │        │                │新竹市○○○○○道路│自小客│棄置。  │
│  │        │                │靠近科學園區附近，將│車。  │        │
│  │        │                │該車交付同案被告吳吉│      │        │
│  │        │                │竺駕駛，棄置於新竹縣│      │        │
│  │        │                │北埔鄉路旁。        │      │        │
├─┼────┼────────┼──────────┼───┼────┤
│十│五月八日│新竹市○○路十號│竊取Ｈ三—五八四五號│呂彪。│同編號一│
│一│晚上八時│前              │自小客車內之現金一千│起獲汽│。      │
│  │許      │                │元、ＣＤ音響一組、友│車保險│        │
│  │        │                │聯汽車保險卡一張。  │卡一張│        │
│  │        │                │                    │。    │        │
├─┼────┼────────┼──────────┼───┼────┤
│十│五月九日│新竹市○○路二號│以同右方法竊得Ｖ九—│吳銘鋒│同編號一│
│二│晚上九時│前              │五八六０號三陽銀色自│。起獲│。      │
│  │許      │                │小客車，及車內駕照二│機車行│有接勒贖│
│  │        │                │張、行照二張、汽機車│照、汽│電話，未│
│  │        │                │保險卡一張、現金一萬│、機車│付款。  │
│  │        │                │八千元等財物。嗣雖向│駕照各│        │
│  │        │                │被害人索財，惟未得手│一張、│        │
│  │        │                │。                  │汽車保│        │
│  │        │                │                    │險卡一│        │
│  │        │                │                    │張。  │        │
├─┼────┼────────┼──────────┼───┼────┤
│十│五月十一│新竹市○○○路五│竊得ＥＸ—八九０二號│午○○│五月十二│
│三│日下午五│號前            │三陽黑色自小客車得手│。起獲│日一時許│
│  │時許    │                │後，後該車被棄置於新│小客車│埋伏緝獲│
│  │        │                │竹縣寶山鄉寶山水庫。│      │被告。  │
├─┼────┼────────┼──────────┼───┼────┤
│十│五月十三│苗栗縣三灣鄉三灣│竊取Ｗ九—八六二０號│卯○○│五月二十│
│四│日上午九│村中正路六鄰二五│三陽銀色自小客車，及│。起獲│一日查獲│
│  │時許    │一號前          │車內駕照一張、提款卡│車輛，│時，懸掛│
│  │        │                │二張、金融卡一張、身│及行車│Ｖ八—０│
│  │        │                │分證一張。          │執照一│七四九號│
│  │        │                │                    │張、第│牌。該車│
│  │        │                │                    │一商業│由同案被│
│  │        │                │                    │銀行金│告蕭明坤│
│  │        │                │                    │融卡一│駕駛，後│
│  │        │                │                    │張、郵│被查獲。│
│  │        │                │                    │局金融│        │
│  │        │                │                    │卡一張│        │
││        │                │                    │、慶豐│        │
│  │        │                │                    │銀行信│        │
│  │        │                │                    │用卡一│        │
│  │        │                │                    │張、健│        │
│  │        │                │                    │保卡一│        │
│  │        │                │                    │張。  │        │
├─┼────┼────────┼──────────┼───┼────┤
│十│五月十四│新竹縣芎林鄉文山│竊取Ｌ六—三五八三號│Ａ○○│同編號一│
│五│日凌晨三│路一０００巷二十│自小客車內之汽車音響│（所有│。      │
│  │時許    │五號地下停車場內│一組、行照、駕照各一│人江秀│        │
│  │        │                │張、存摺一本、印章一│梅）。│        │
│  │        │                │枚。                │起獲汽│        │
│  │        │                │                    │車駕照│        │
│  │        │                │              │一張、│        │
│  │        │                │                    │臺灣企│        │
│  │        │                │                    │業銀行│        │
│  │        │                │                    │存摺一│        │
│  │        │                │                    │本。  │        │
├─┼────┼────────┼──────────┼───┼────┤
│十│五月十四│於桃園縣新屋鄉新│竊得Ｖ八—０七四九號│戊○○│同編號一│
│六│日      │屋村中山路二七四│三陽黑色自小客車。嗣│。起獲│。      │
│  │        │號前。          │棄置於新竹縣新埔鎮仰│車輛及│        │
│  │        │                │德社區路口被警尋獲。│車牌二│        │
│  │        │                │                    │面。  │        │
├─┼────┼────────┼──────────┼───┼────┤
│十│五月十四│桃園縣中壢市中大│竊得Ｔ三—五八一二號│壬○○│        │
│七│日下午四│路上。          │三陽白色自小客車。嗣│（所有│        │
│  │時許    │                │被棄置於桃園縣新屋鄉│人歐紫│        │
│  │        │                │路旁被警尋獲。      │苑）。│        │
│  │        │                │                    │起獲該│        │
│  │        │                │                    │部自小│        │
│  │        │                │                    │客車一│        │
│  │        │                │                    │部。  │        │
├─┼────┼────────┼──────────┼───┼────┤
│十│五月十六│新竹市○○路○段│竊得ＨＴ—七二五二號│子○○│        │
│八│日三時許│三七四號對面    │三陽黑色自小客車，及│。起獲│        │
│  │        │                │車內行照、駕照、保險│該部自│        │
│  │        │                │卡、健保卡各一紙、Ｖ│小客車│        │
│  │        │                │ＣＤ、電視。嗣將該自│一部。│        │
│  │        │                │小客車棄置於桃園縣楊│      │        │
│  │        │                │梅鎮○○路八三巷二弄│      │        │
│  │        │                │一號前被警尋獲。    │      │        │
├─┼────┼────────┼──────────┼───┼────┤
│十│五月十七│新竹市○○路三０│竊得ＦＥ—二二九三號│丁○○│付錢贖車│
│九│日晚上八│０號前          │三陽黑色自小客車，及│。起獲│，但未尋│
│  │時許    │                │車內駕照、行照共三張│上開車│獲。    │
│  │        │                │、健保卡、汽車保險卡│輛之行│        │
│  │        │                │各一張。並向被害人恐│車執照│        │
│  │        │                │嚇取財得款五萬元（匯│一張、│        │
│  │        │                │入前述賴章豪名義之帳│汽、機│        │
│  │        │                │戶內）。            │駕照各│        │
│  │        │                │                    │一張、│        │
│  │        │                │                    │健保卡│        │
│  │        │                │                    │及汽車││
│  │        │                │                    │保險卡│        │
│  │        │                │                    │各一張│        │
│  │        │                │                    │。    │        │
├─┼────┼────────┼──────────┼───┼────┤
│二│五月十七│新竹市○○路與民│竊取ＭＩ—二九二二號│張月僑│未起獲贓│
│十│日晚上九│富街口          │三陽白色自小客車，及│。    │證物，被│
│  │時許    │                │車內行照一張、保險卡│      │棄置於不│
│  │        │                │一張。              │      │詳處所。│
├─┼────┼────────┼──────────┼───┼────┤
│二│五月十八│新竹市○○路十號│竊得Ｄ二—二五九０號│未○○│同編號一│
│一│日凌晨。│前              │三陽綠色自小客車，及│。起獲│。      │
│  │        │                │車內攝影機一台、護照│上開自│        │
│  │        │                │一本、存摺一本。後該│小客車│        │
│  │        ││車遭棄置於新竹縣竹東│及行車│        │
│  │        │                │鎮○○路○段榮民醫院│執照一│        │
│  │        │                │附設鴻福餐廳旁，嗣為│張、第│        │
│  │        │                │警查獲。            │一銀行│        │
│  │        │                │                    │存摺一│        │
│  │        │                │                    │一本。│        │
├─┼────┼────────┼──────────┼───┼────┤
│二│五月十八│新竹縣竹東鎮二重│竊得七Ｐ—三三三五號│天○○│付錢贖車│
│二│日凌晨  │里中興路三段三八│三陽黑色自小客車，及│。起獲│。      │
│  │        │四號前          │車內存摺一本、印章一│新竹國│        │
│  │        │                │枚。並向被害人恐嚇取│際商業│        │
│  │        │                │財得款一萬元（匯入前│銀行大│        │
│  │        │                │述賴章豪名義帳戶內）│湖分行│        │
│  │        │                │。                  │存摺一│    │
│  │        │                │                    │本。  │        │
├─┼────┼────────┼──────────┼───┼────┤
│二│五月十八│新竹縣竹東鎮中興│竊得Ｗ三—二三八六號│戌○○│車未被偷│
│三│日七時許│路三段三九六號前│自小客車內之存摺一本│。起獲│。有接勒│
│  │        │                │、金融卡一張、駕照、│汽車駕│贖電話，│
│  │        │                │行照各一張、保險卡一│照一張│未付款。│
│  │        │                │張、通行證一張、勞工│、勞工│        │
│  │        │                │安全結業證書一張、外│教育結│        │
│  │        │                │套二件、現金約三百元│業證書│        │
│  │        │                │。嗣並向被害人恐嚇取│一張。│        │
│  │        │                │財未得手。          │郵局存│        │
│  │        │                │                    │薄一本│        │
│  │        │                │                    │。    │        │
├─┼────┼────────┼──────────┼───┼────┤
│二│五月十八│新竹市金山二十三│竊得Ｅ四—二四九八號│庚○○│付錢贖車│
│四│日八時許│街三十九號前    │三陽自小客車，及車內│。起獲│。      │
│  │        │                │行照、駕照各一張。嗣│上開車│        │
│  │        │                │以同前方式得款三萬元│輛行車│        │
│  │        │                │。                  │執照一│        │
│  │        │                │                    │張、駕│        │
│  │        │                │                    │照一張│        │
│  │        │                │                    │。    │        │
├─┼────┼────────┼──────────┼───┼────┤
│二│五月十九│桃園縣中壢市中北│竊取Ｑ六—八０四五號│酉○○│        │
│五│日八時許│路二段二００號前│三陽自小客車，及車內│。起獲│        │
│  │        │                │相機一台。嗣該車被棄│      │        │
│  │        │                │置於新竹市○○路亞太│      │        │
│  │        │                │量販店前廣場，嗣為警│      │        │
│  │        │                │尋獲。              │      │        │
├─┼────┼────────┼──────────┼───┼────┤
│二│五月十九│桃園縣楊梅鎮高山│竊得Ｋ四—七六三五號│亥○○│同編號一│
│六│日十九時│里高獅路八一三巷│三陽自小客車，及車內│。起獲│。      │
│  │許      │二十號前        │身分證、駕照、行照各│其身分│車未尋獲│
│  │        │                │一張、現金六千元、美│證一張│。      │
│  │        │                │金三百元、韓幣三萬元│、鑰匙│        │
│  │        │                │、人民幣一百元、港幣│環一個│        │
│  │        │                │二十元、鑰匙一串。嗣│。    │        │
│  │        │                │該車被棄置未尋獲。  │      │        │
├─┼────┼────────┼──────────┼───┼────┤
│二│五月二十│新竹縣竹東鎮三重│竊得ＨＨ—五九五一號│寅○○│同編號一│
│七│日八時許│路五巷十六號前  │三陽自小客車，及車內│（所有│。      │
│  │        │                │名片一張。嗣棄置於新│人崇正│        │
│  │        │                │竹縣竹東鎮○○路○段│小客車│        │
│  │        │                │二二一巷旁為警尋獲。│租賃公│        │
│  │        │                │                    │司）。│        │
│  │        │                │                    │起獲前│        │
│  │        │                │                    │述公司│        │
│  │        │                │                    │名片一│        │
│  │        │                │                    │張。  │        │
└─┴────┴────────┴──────────┴───┴────┘
附錄論罪科刑依據之法條：
刑法第三百二十二條：
以犯竊盜罪為常業者，處一年以上七年以下有期徒刑。
刑法第二百十條：
偽造、變造私文書，足以生損害於公眾或他人者，處五年以下有期徒刑。
刑法第二百十二條：
偽造、變造護照、旅券、免許證、特許證及關於品行、能力、服務或其他相類之證書
、介紹書，足以生損害於公眾或他人者，處一年以下有期徒刑，拘役或三百元以下罰
金。
刑法第二百十六條：
行使第二百十條至第二百十五條之文書者，依偽造、變造文書或登載不實事項或使登
載不實事項之規定處斷。
刑法第三百四十六條：
意圖為自己或第三人不法之所有，以恐嚇使人將本人或第三人之物交付者，處六月以
上五年以下有期徒刑，得併科一千元以下罰金。
以前項方法得財產上不法之利益或使第三人得之者，亦同
前二項之未遂犯，罰之。
刑法第三百三十七條：
意圖為自己或第三人不法之所有，而侵占遺失物、漂流物或其他離本人所持有之物者
，處五百元以下罰金。
